臺灣士林地方法院刑事判決　　　　　　　 96年度訴字第627號
公　訴　人　臺灣士林地方法院檢察署檢察官
被　　　告　丁○○
　　　　　　　　　　　號
　　　　　　乙○○
上列被告因常業重利案件，經檢察官提起公訴（95年度偵字第12
416 號、第13182 號），被告於準備程序中就被訴事實為有罪之
陳述，本院合議庭裁定由受命法官改依簡式審判程序審理，並判
決如下：
    主  文
丁○○共同犯重利罪，處有期徒刑參月，如易科罰金以銀元參佰
元即新臺幣玖佰元折算壹日，減為有期徒刑壹月又拾伍日，如易
科罰金以銀元參佰元即新臺幣玖佰元折算壹日，扣案如附表四所
示之物均沒收。又共同犯重利罪，處有期徒刑參月，如易科罰金
以銀元參佰元即新臺幣玖佰元折算壹日，減為有期徒刑壹月又拾
伍日，如易科罰金以銀元參佰元即新臺幣玖佰元折算壹日，扣案
如附表四所示之物均沒收。又犯重利罪，處有期徒刑參月，如易
科罰金以銀元參佰元即新臺幣玖佰元折算壹日，減為有期徒刑壹
月又拾伍日，如易科罰金以銀元參佰元即新臺幣玖佰元折算壹日
，扣案如附表四所示之物均沒收。應執行有期徒刑肆月，如易科
罰金以銀元參佰元即新臺幣玖佰元折算壹日，扣案如附表四所示
之物均沒收。
乙○○共同犯重利罪，處有期徒刑參月，如易科罰金以新臺幣壹
仟元折算壹日，減為有期徒刑壹月又拾伍日，如易科罰金以新臺
幣壹仟元折算壹日，扣案如附表四所示之物均沒收。又共同犯重
利罪，處有期徒刑參月，如易科罰金以新臺幣壹仟元折算壹日，
減為有期徒刑壹月又拾伍日，如易科罰金以新臺幣壹仟元折算壹
日，扣案如附表四所示之物均沒收。應執行有期徒刑貳月又拾伍
日，如易科罰金，以新臺幣壹仟元折算壹日，扣案如附表四所示
之物均沒收。
    事  實
一、丁○○、乙○○明知張善群（未據起訴）係經營俗稱「地下
    錢莊」之貸款業務，丁○○與乙○○竟分別於民國94年8 月
    間及95年5 月間，與成年人張善群基於常業重利之犯意聯絡
    ，共同經營重利貸款業務，嗣張善群於95年9 月入獄服刑，
    丁○○、乙○○仍繼續經營上開高利貸款之業務。93年6 月
    起，甲○因急需用錢，乃透過友人之介紹，於附表一所示之
    時間、地點，分別向張善群、丁○○，借貸如附表一所示之
    金額，並以如附表一所示之方式為借款之條件，接續借款及
    還款，再分由張善群、丁○○、乙○○收取本金與利息。又
    自93年間起，丙○○因需款孔急，乃向張善群借貸2 萬元，
    於附表二所示之時間、地點，以附表二所示之內容為借貸之
    條件，接續借款及還款，再分由張善群、丁○○、乙○○收
    取本金與利息。丁○○、乙○○、張善群以前揭手法因此取
    得月息百分之20與原本顯不相當之重利，並藉此取利營生。
    嗣於95年9 月14日上午10時許，甲○在臺北市士林區新光醫
    院，偶遇丁○○，丁○○乃隨即通知乙○○，並要求甲○找
    尋丙○○出面解決債務，4 人遂於同日下午3 時許，在臺北
    市萬華區○○○路華江派出所附近，商討還款事宜。甲○因
    陸續借款，仍積欠2 萬元之本金，加上遲延還款之罰款共計
    2 萬5 千元，丁○○、乙○○乃要求甲○自同年月18日起，
    每2 日還款5 百元，共分50次償還。丙○○則仍有1 萬2 千
    元本金尚未償還，加上遲延還款之罰款共計2 萬元，丁○○
    、乙○○乃要求丙○○自同年月18日起，每2 日償還1 千元
    ，共分10次償還。95年9 月27日下午6 時許，甲○、丙○○
    報警處理，丁○○與乙○○於同年月日晚上8 時許，在臺北
    市○○區○○路48巷家樂福賣場停車場向甲○、丙○○收取
    還款時，當場為警逮捕，並扣得丁○○、乙○○分別所有如
    附表四、五所示之物品。
二、丁○○復單獨基於前開以重利為常業之犯意，向營業小客車
    司機散發，記載可提供貸款及連絡電話內容之廣告名片，招
    徠如附表三所示需款孔急之戊○○，於附表三所示之時間前
    來借款，借款之金額詳如附表三所示，丁○○於借款時即按
    如附表三所示本金預扣百分20之金額作為利息之方式貸款與
    戊○○，丁○○因此取得月息百分之20與原本顯不相當之重
    利，並藉此取利營生，戊○○於95年6 月底即將所借貸之金
    錢還清。
三、案經臺北縣政府警察局瑞芳分局報告臺灣士林地方法院檢察
    署檢察官提起公訴。
    理  由
一、上揭時、地被告丁○○、乙○○如何與張善群共同經營高利
    貸款業務，及如何趁附表1 至3 所示借款人急迫而借款並取
    得與原本顯不相當重利之事實，業據被告丁○○、乙○○於
    本院審理時坦承不諱，核與證人即告訴人甲○、丙○○、證
    人戊○○於警詢中證述之情節大致相符（見95偵字第12416
    號偵查卷第22至25頁、第26至28頁，95年偵字第13182 號偵
    查卷第10至12頁），並有如附表四、五所示之證物、贓物認
    領保管單附卷及扣案（見95偵字第12416 號偵查卷第52至68
    頁，第39至40頁）可憑，應甚明確，而堪認定。
二、按被告丁○○、乙○○於附表一、二、被告丁○○於附表三
    所示借款所收取月息百分之20之利息，相當於年息百分之24
    0 ，核與民法所規定法定最高利率即週年百分之20之利率相
    差甚多，與原本顯不相當，其為重利至為明顯，且附表一至
    三所示之借款人等人向被告丁○○、乙○○借款時，確因急
    需用錢，始負擔與原本顯不相當之重利而向被告借款等情，
    業據證人甲○、丙○○及戊○○於警詢中證述綦詳（見95偵
    字第12416 號偵查卷第22至25頁、第26至28頁，95年偵字第
    13182 號偵查卷第10至12頁），足認被告丁○○、乙○○確
    係乘他人急迫貸以金錢，而取得與原本顯不相當之重利，至
    為明確。又刑法上所謂常業犯，指反覆以同種類行為為目的
    之社會活動之職業性犯罪而言，至於犯罪所得之多寡，是否
    恃此犯罪為唯一之謀生職業，則非所問，縱令兼有其他職業
    ，仍無礙於該常業犯罪之成立，此最高法院85年台上510 號
    判例可資參照。按被告丁○○、乙○○分別自94年8 月及95
    年5 月起，與張善群共同經營重利貸款業務，並分別多次貸
    款予甲○、丙○○及戊○○，貸款時間甚長，且每個月被告
    丁○○有近1 萬元之收入，業據其等於本院審理中供承明確
    ，足見被告丁○○、乙○○等人係藉貸款獲取不相當之利息
    之方式維生，其主觀上有賴此維生之意，自甚明確。從而，
    本件事證明確，被告丁○○、乙○○之常業重利之犯行，洵
    堪認定。
三、又被告等行為後，刑法關於常業重利罪經立法院三讀通過修
    正刪除，並於94年2 月2 日公布，95年7 月1 日施行，然被
    告丁○○就事實欄一、二部分，被告乙○○就事實欄一部分
    之犯行，雖於刑法修正前將借款貸予甲○、葉俊傑及戊○○
    ，惟常業重利罪屬集合犯，其等最後收取本金與利息之行為
    既在刑法修正公布施行後，自無法律變更可言，應逕行適用
    修正後之刑法刪除常業犯而回復適用普通重利之規定，分別
    論以刑法第344 條重利罪，而其他有關刑法修正後之規定原
    則上亦應一體適用。
四、然查被告丁○○關於事實欄二貸款予戊○○部分，犯罪行為
    完成於95年6 月底，關於刑法修正其他法律變更部分，應有
    新舊法比較之適用問題。按刑法修正後，第2 條（新舊法之
    比較適用）、第33條第5 款（罰金刑）、第51條（定應執行
    刑）等規定均有修正。其中刑法第2 條係規範行為後法律變
    更所生新舊法律比較適用之準據法，是刑法第2 條本身雖經
    修正，但該條文既屬適用法律之準據法，本身尚無比較新舊
    法之問題，應逕適用裁判時即修正後刑法第2 條規定以決定
    適用之刑罰法律，先予敘明。再行為後法律有變更者，適用
    行為時之法律。但行為後之法律有利於行為人者，適用最有
    利於行為人之法律，修正後刑法第2 條第1 項定有明文。又
    比較時應就罪刑有關之共犯、未遂犯、想像競合犯、牽連犯
    、連續犯、結合犯，以及累犯加重、自首減輕暨其他法定加
    減（如身分加減）與加減例等一切規定，綜其全部罪刑之結
    果而為比較。再從刑附屬於主刑，除法律有特別規定者外，
    依主刑所適用之法律（最高法院95年第8 次刑事庭會議決議
    參照）。
  (一)刑法分則編各罪所定罰金刑之貨幣單位原為銀元，修正前刑
    法第33條第5 款規定：「罰金：1 元（銀元）以上。」，而
    依罰金罰鍰提高標準條例規定，就72年6 月26日前修正之刑
    法部分條文罰金數額提高2 至10倍，其後修正者則不提高倍
    數，並依現行法規所定貨幣單位折算新臺幣條例規定，以銀
    元1 元折算新臺幣3 元；修正後刑法第33條第5 款規定：「
    罰金：新臺幣1,000 元以上，以百元計算之。」，刑法第33
    條第5 款所定罰金貨幣單位經修正為新臺幣後，刑法分則各
    罪所定罰金刑之貨幣單位亦應配合修正為新臺幣，為使刑法
    分則編各罪所定罰金之最高數額與刑法修正前趨於一致，乃
    增訂刑法施行法第1 條之1 ：「中華民國94年1 月7 日刑法
    修正施行後，刑法分則編所定罰金之貨幣單位為新臺幣。94
    年1 月7 日刑法修正時，刑法分則編未修正之條文定有罰金
    者，自94年1 月7 日刑法修正施行後，就其所定數額提高為
    30倍。但72年6 月26日至94年1 月7 日新增或修正之條文，
    就其所定數額提高為3 倍。」；從而，刑法分則編各罪所定
    罰金刑之最高數額，於上開規定修正後並無不同，惟修正後
    刑法第33條第5 款所定罰金刑最低數額，較之修正前提高，
    自以修正前刑法第33條第5 款規定有利於被告丁○○，依修
    正後刑法第2 條第1 項前段規定，應適用修正前刑法第33條
    第5 款之規定。
  (二)再修正前刑法第51條規定：「數罪併罰，分別宣告其罪之刑
    ，依左列各款定其應執行者：」其中第5 款規定：「宣告多
    數有期徒刑者，於各刑中之最長期以上，各刑合併之刑期以
    下，定其刑期。但不得逾20年。」。修正後刑法第51條第5
    款則規定：「宣告多數有期徒刑者，於各刑中之最長期以上
    ，各刑合併之刑期以下，定其刑期。但不得逾30年」，比較
    修正前後之定應執行刑之規定，以適用修正前刑法之規定，
    較有利於行為人。本件被告丁○○事實欄二部分行為雖於刑
    法修正之前，惟裁判確定前犯數罪，其中一罪在新法施行前
    者，亦應比較新舊法（最高法院95年度第8 次刑事庭會議參
    照），是本件應適用修正前刑法第51條第5 款之規定。
  (三)末修正刑法係自95年7 月1 日起施行，在此之前，刑法分則
    編有關罰金刑之貨幣單位係銀元；且依刑法分則編應處罰金
    者，應適用罰金罰鍰提高標準條例第1 條之規定；亦即應按
    各該具體條文制定或修正之時間先後，定其提高之倍數。惟
    被告行為後，刑法施行法增訂第1 條之1 ，於95年6 月14日
    經總統公布，並自同年7 月1 日起施行；該條規定：「中華
    民國94 年1月7 日刑法修正施行後，刑法分則編所定罰金之
    貨幣單位為新臺幣。94年1 月7 日刑法修正時，刑法分則編
    未修正之條文定有罰金者，自94年1 月7 日刑法修正施行後
    ，就其所定數額提高為30倍。但72年6 月26日至94年1 月7
    日新增或修正之條文，就其所定數額提高為3 倍」。亦即自
    95年7 月1 日起，刑法分則編所定罰金之貨幣單位，由原來
    之銀元改為新臺幣；且94年1 月7 日刑法修正時，刑法分則
    編未修正之條文定有罰金者，自95年7 月1 日起，有關罰金
    之數額提高為30倍。刑法第344 條之罪自24年7 月1 日施行
    後即未再修正，依增訂刑法施行法第1 條之1 之規定，其罰
    金以新臺幣為單位，數額應提高30倍。此與增訂前之罰金以
    銀元為單位，且適用罰金罰鍰提高標準條例第1 條前段之結
    果應提高10倍，而新臺幣與銀元之比例為3 ：1 ，換算結果
    亦為30倍者，並無不同。亦即增訂刑法施行法第1 條之1 之
    意旨，僅在使刑法規範之罰金刑之貨幣單位，一律改為新臺
    幣，並使增訂前後有關罰金刑提高之倍數一致，對被告而言
    ，並無有利、不利之比較適用之問題，且此增訂之規定應屬
    罰金罰鍰提高標準條例第1 條但書之情形，當無同條前段規
    定之適用，自應逕行適用刑法施行法第1 條之1 之規定。
五、核被告丁○○重利貸款予甲○、丙○○及戊○○部分，各構
    成刑法第344 條重利罪計3 罪；被乙○○重利貸款予甲○、
    丙○○部分，各構成刑法第344 條重利罪計2 罪。被告丁○○、乙○○與張善群間，就事實欄一部分分別有犯意聯絡及
    行為分擔，應均論以共同正犯。又被告丁○○、乙○○對於
    同一借款人借款還清後再接續借款，顯係基於同一重利之犯
    意，而侵害同一法益，為接續犯，而分別僅構成單純一罪。
    再被告丁○○、乙○○各所犯上開數罪間，各犯意個別，各
    應予分論併罰。公訴人認被告等涉犯修正前刑法第345 條常
    業重利罪，尚有未合，惟因常業重利與普通重利基本社會事
    實同一，且常業重利之罪質包含於普通重利，對被告防禦權
    不生影響，乃依法變更起訴法條。爰審酌被告丁○○、乙○○之品行、前科情形、智識程度、重利行為對他人及社會私
    經濟秩序所造成之損害程度非輕，本案所貸出之金額、所收
    之重利多寡及經營之期間，以及犯罪後坦承犯行之態度良好
    等一切情狀，分別量處如主文所示之刑。再被告丁○○就事
    實欄二部分之行為後，刑法第41條於94年2 月2 日修正公布
    ，95年7 月1 日施行。修正前刑法第41條第1 項前段規定：
    「犯最重本刑為5 年以下有期徒刑以下之刑之罪，而受6 個
    月以下有期徒刑或拘役之宣告，因身體、教育、職業、家庭
    之關係或其他正當事由，執行顯有困難者，得以1 元以上3
    元以下折算1 日，易科罰金」，依修正前罰金罰鍰提高標準
    條例第2 條（現已刪除）規定，就其原定數額提高為100 倍
    折算1 日，應以銀元300 元折算1 日，經折算為新臺幣後，
    應以新臺幣900 元折算為1 日；而於95年7 月1 日修正公布
    施行之刑法第41條第1 項前段則規定：「犯最重本刑為5 年
    以下有期徒刑以下之刑之罪，而受6 個月以下有期徒刑或拘
    役之宣告者，得以新臺幣1,000 元、2,000 元或3,000 元折
    算1 日，易科罰金」，比較修正前後之易科罰金折算標準，
    以修正前之規定較有利於行為人，依刑法第2 條第1 項前段
    之規定，自應適用修正前刑法第41條第1 項前段及修正前罰
    金罰鍰提高標準條例第2 條之規定定其易科罰金之折算標準
    。惟被告丁○○就事實欄二部分之犯行，應逕行適用修正後
    之刑法已如前述，其易科罰金之折算標準適用新法之結果，
    核與事實欄一之折算標準不同，參以最高法院84年度台非字
    第452 號判決意旨，應擇有利於被告丁○○之折算標準，故
    本件被告丁○○易科罰金之折算標準，應適用修正前刑法第
    41 條 第1 項前段規定。又被告丁○○、乙○○係於96年4
    月24 日 以前犯上開之罪，各應依中華民國96年罪犯減刑條
    例第2條 第1 項第3 款之規定減其宣告刑期2 分之1 ，並分
    別依上述說明，諭知易科罰金之折算標準，且分別定其等應
    執行之刑，以示懲儆。
六、扣案如附表四所示之物品，分別為被告丁○○、乙○○所有
    供本件犯罪所用之物品，業據其分別於本院審理中供承甚明
    ，爰依法宣告沒收之。至附表五所示之證物，查無其他積極
    證據證明係供被告犯罪所用或所得之物，自不宣告沒收，併
    此敘明。
七、公訴意旨另略以：被告丁○○、乙○○，自93年間即開始從
    事重利貸款業務，惟查，被告丁○○、乙○○於本院審理時
    自承其分別於94年8 月、95年5 月間與張善群共同從事高利
    貸款業務等語，且告訴人甲○於警詢時證稱係先向張善群借
    款，後來才是由丁○○、乙○○來收款、於94年8 月才向丁○○借款等語，足見被告丁○○與乙○○所言尚非虛妄，且
    無其他積極證據證明被告2 人有於93年分別至94年8 月或95
    年5 月間之犯行，自屬不能證明其等此部分之犯罪，本院認
    上開部分果真有罪，與本件論罪部分有單純一罪之關係，爰
    不另為無罪之諭知，附此敘明。
據上論斷，應依刑事訴訟法第273 條之1 第1 項、第299 條第1
項前段、第300 條，中華民國96年罪犯減刑第2 條第1 項第3 款
、第7 條、第9 條，刑法第2 條第1 項前段、刑法第344 條、第
28條、第38條第1 項第2 款、第41條第1 項前段、第51條第5 款
，修正前刑法第41條第1 項前段、第51條第5 款，修正前罰金罰
鍰提高標準條例第2 條、刑法施行法第1 條之1 第1 項、第2 項
前段，現行法規所定貨幣單位折算新臺幣條例第2 條，判決如主
文。
本案經檢察官林宏松到庭執行職務。
中　　華　　民　　國　　96　　年　　7 　　月　　27　　日
                  刑事第一庭法　官  雷雯華
以上正本證明與原本無異。
如不服本判決應於送達後10日內向本院提出上訴狀。
                            書記官  陳如玲
中　　華　　民　　國　　96　　年　　7 　　月　　27　　日
附錄本案論罪科刑法條之依據：
中華民國刑法第344條（重利罪）
乘他人急迫、輕率或無經驗貸以金錢或其他物品，而取得與原本
顯不相當之重利者，處1 年以下有期徒刑、拘役或科或併科1 千
元以下罰金。
附表一
┌───┬────┬─────┬───┬───────┬───────┬──┐
│借款人│借款時間│借款本金  │貸與人│借款方式      │質押物品      │利息│
│      │、地點  │          │      │              │              │    │
├───┼────┼─────┼───┼───────┼───────┼──┤
│甲○  │（1）93 │（1）共2次│（1） │借款時即按本金│借款時需簽下本│月息│
│      │年6月間 │，每次1萬 │張善群│預扣百分之20之│票，且由介紹人│20分│
│      │於臺北市│          │      │金額做為利息，│擔任保證人，借│    │
│      │內湖區大│          │      │亦即如每借款1 │1萬元需簽3萬元│    │
│      │潤發2館 │          │      │萬元，則預扣2 │之本票。      │    │
│      ├────┼─────┼───┤千元之利息，並│              │    │
│      │（2）至 │（2）每次1│（2） │約定本金之償還│              │    │
│      │94 年8月│萬        │丁○○│以3 日為一期，│              │    │
│      │起陸續借│          │      │每期償還1 千元│              │    │
│      │款10多次│          │      │，直到本金還清│              │    │
│      │，地點不│          │      │為止，其中如有│              │    │
│      │詳      │          │      │延遲繳款，每遲│              │    │
│      │        │          │      │延1 日，則每次│              │    │
│      │        │          │      │需另加計100 元│              │    │
│      │        │          │      │為倍數之滯納金│              │    │
│      │        │          │      │。            │              │    │
└───┴────┴─────┴───┴───────┴───────┴──┘
附表二
┌───┬────┬────┬───┬────────┬──────┬───┐
│借款人│借款時間│借款本金│貸與人│  借款方式      │質押物品    │利息  │
│      │、地點  │        │      │                │            │      │
├───┼────┼────┼───┼────────┼──────┼───┤
│丙○○│93年間於│2萬元、 │張善群│同附表一        │開立6萬元之 │月息20│
│      │臺北市內│6萬元   │      │                │本票及身分證│分    │
│      │湖區新湖│        │      │                │、駕照、行照│      │
│      │3路大潤 │        │      │                │登記證影本質│      │
│      │發2館附 │        │      │                │押。        │      │
│      │近      │        │      │                │            │      │
└───┴────┴────┴───┴────────┴──────┴───┘
附表三
┌───┬────┬────┬───┬────────┬──────┬───┐
│借款人│借款時間│借款本金│貸與人│借款方式        │質押物品    │利息  │
│      │、地點  │        │      │                │            │      │
├───┼────┼────┼───┼────────┼──────┼───┤
│戊○○│95年4月 │共借款3 │丁○○│借款時即按本金預│行車執照、營│月息20│
│      │中旬於臺│次：    │      │扣百分之10或20之│業登記證、本│分    │
│      │北市內湖│（1）1萬│      │金額做為利息，亦│票（金額填寫│      │
│      │區美麗華│ 5 千元 │      │即如每借款1萬元 │4 萬5 千元）│      │
│      │百貨公司│（2）1萬│      │，則預扣2千元之 │、借據      │      │
│      │        │元      │      │利息，並約定本金│            │      │
│      │        │（3）1萬│      │之償還以3日為一 │            │      │
│      │        │元      │      │期，每期償還1千 │            │      │
│      │        │        │      │元，直到本金還清│            │      │
│      │        │        │      │為止。          │            │      │
└───┴────┴────┴───┴────────┴──────┴───┘
附表四
┌────────────┬────────┬───────┬───────┐
│品名                    │數量            │來源或目的    │  所有人      │
├────────────┼────────┼───────┼───────┤
│借款人名、車號名冊      │5張             │經營重利所用  │丁○○        │
├────────────┼────────┼───────┼───────┤
│卡片                    │2張             │經營重利所用  │丁○○        │
├────────────┼────────┼───────┼───────┤
│帳單                    │5張             │經營重利所用  │丁○○        │
├────────────┼────────┼───────┼───────┤
│                        │                │              │              │
│MOTOROLA行動電話（含門號│1支（含SIM 卡1張│經營重利所用  │丁○○        │
│0000000000號SIM 卡）    │）              │              │              │
├────────────┼────────┼───────┼───────┤
│ 計算機                 │1台             │經營重利所用  │丁○○        │
├────────────┼────────┼───────┼───────┤
│NOKIA行動電話（含門號   │1支（含SIM 卡1張│經營重利所用  │乙○○        │
│0000000000號SIM卡）     │）              │              │              │
├────────────┼────────┼───────┼───────┤
│NOKIA行動電話（含門號09 │1支（含SIM 卡1張│經營重利所用  │乙○○        │
│00000000號SIM卡）       │）              │              │              │
└────────────┴────────┴───────┴───────┘
附表五
┌──┬──────────┬─────┬────────┬────────┐
│編號│品名                │數量      │來源或目的      │所有人          │
│    │                    │          │                │                │
├──┼──────────┼─────┼────────┼────────┤
│ 1  │1千元紙鈔           │ 1張      │丙○○交付之還款│丙○○所有      │
│    │                    │          │                │                │
├──┼──────────┼─────┼────────┼────────┤
│    │1百元紙鈔           │ 5張      │甲○交付之還款  │甲○所有        │
│ 2  │                    │          │                │                │
├──┼──────────┼─────┼────────┼────────┤
│    │現金                │64,500元  │非經營重利所用  │丁○○所有      │
│ 3  │                    │          │                │                │
├──┼──────────┼─────┼────────┼────────┤
│    │現金                │81,100元  │非經營重利所用  │乙○○所有      │
│ 4  │                    │          │                │                │
├──┼──────────┼─────┼────────┼────────┤
│    │NOKIA行動電話（含門 │1支（含SIM│非經營重利所用  │丁○○所有      │
│    │號0000000000號SIM 卡│卡1張）   │                │                │
│ 5  │）                  │          │                │                │
├──┼──────────┼─────┼────────┼────────┤
│    │NOKIA行動電話（含門 │1支（含SIM│非經營重利所用  │丁○○所有      │
│    │號0000000000號SIM 卡│卡1張）   │                │                │
│ 6  │）                  │          │                │                │
└──┴──────────┴─────┴────────┴────────┘
